臺灣雲林地方法院民事裁定
111年度聲字第22號
聲  請  人  彰化商業銀行股份有限公司

法定代理人  凌忠嫄
代  理  人  林志剛
相  對  人  貿興鐵工廠股份有限公司

兼  上一人       
法定代理人  周良貴
相  對  人  林士勝
            林金貴
上列當事人間變換提存物事件，本院裁定如下：
    主  文
本院一０五年度聲字第二七號裁定所命，經聲請人以一０五年度存
字第二八八號提存事件提存之中央政府建設公債一０一年度甲類
第九期中央登錄債票，准以面額新臺幣參拾貳萬伍仟元之中央政
府建設公債一一０年度甲類第七期中央登錄債票代之。
    理  由
一、按法院得依供擔保人之聲請以裁定准許其變換提存物，民事
    訴訟法第105 條第1 項定有明文。又依同法第106 條規定，
    上開規定於其他依法令供訴訟上之擔保者準用之。
二、本件聲請意旨略以：聲請人與相對人間請求給付借款假扣押
    事件，聲請人前遵本院90年度裁全字第1333號民事裁定，為
    擔保相對人因假扣押可能遭受損害之賠償，曾提供面額新臺
    幣（下同）40萬元（超過裁定命供擔保之額度）之中央政府
    建設公債83年度甲類第3期債票4張為擔保，並以本院90年度
    存字第917號提存事件提存在案。嗣經本院93年度聲字第393
    號民事裁定准予變換提存物，提供中央政府建設公債86年度
    甲類第9期中央登錄債券面額40萬元（超過裁定命供擔保之
    額度）為擔保，並以本院93年度存字第851號提存事件提存
    在案。復經本院以100年度聲字第7號民事裁定准予變換提存
    物，提供中央政府建設公債93年度甲類第8期中央登錄債券
    面額40萬元（超過裁定命供擔保之額度）為擔保，並以本院
    100年度存字第204號提存事件提存在案。又經本院103年度
    司聲字第67號民事裁定准予變換提存物，提供中央政府建設
    公債101年度甲類第1期中央登錄債券面額40萬元（超過裁定
    命供擔保之額度）為擔保，並以本院103年度存字第178號提
    存事件提存在案。再經本院105年度聲字第27號民事裁定准
    予變換提存物，現由聲請人以本院105年度存字第288號提存
    事件提存面額40萬元（超過裁定命供擔保之額度）之101年
    度甲類第9期中央政府建設公債在案，茲因需更換前述公債
    ，為此聲請變換提存物等語。
三、經查，聲請人主張之上開各情，業據其提出戶籍謄本、本院
    105年度存字第288號提存書、105年度聲字第27號民事裁定
    、確定證明書、依營業人統一編號查詢結果為證，復經本院
    依職權調取前開假扣押裁定事件、提存事件及本院90年度執
    全字第884號假扣押執行事件案卷查閱屬實，則聲請人之聲
    請於法並無不合，應予准許。
四、關於供擔保金額部分，因原假押裁定已為充足之審查，不因
    事後債權人提存價值超過原裁定所示提存物價值而有所變動
    （臺灣高等法院暨所屬法院95年法律座談會民事類提案第22
    號參照），是不宜於准許變換提存物之裁定中，變更原假扣
    押裁定所命供擔保金額，併予敘明。
五、依民事訴訟法第105條第1項裁定如主文。
中　　華　　民　　國　　111 　年　　4 　　月　　14　　日
                  民事第二庭    法  官  陳秋如
以上正本係照原本作成。
如對本裁定抗告，應於收受裁定正本送達後10日內向本院提出抗
告狀，並繳納抗告裁判費新臺幣1,000元。
中　　華　　民　　國　　111 　年　　4 　　月　　14　　日
                                書記官　廖錦棟